臺灣板橋地方法院刑事判決             100年度易字第2355號
公  訴  人  臺灣板橋地方法院檢察署檢察官
被      告  黎文橋外文姓名：.
            丁光秀外文姓名：.
            裴明海外文姓名：.
            武俊英外文姓名：.
上列被告因傷害案件，經檢察官提起公訴（100年度偵字第8742
號），本院判決如下：
    主  文
本件公訴不受理。
    理  由
一、公訴意旨略稱：被告黎文橋、丁光秀、裴明海及武俊英均為
    越南籍勞工，其四人於民國100年3月20日22時45分許，在新
    北市○○區○○路 154號前飲酒作樂，因被告黎文橋酒後丟
    擲啤酒瓶誤擊行經該處之告訴人郭志岳，告訴人郭志岳及告
    訴人即渠在場友人黃仲華、李世川遂與被告黎文橋等人發生
    爭執（郭志岳、黃仲華、李世川所涉傷害部分，由臺灣板橋
    地方法院檢察署檢察官另行偵辦），被告黎文橋、丁光秀、
    裴明海及武俊英竟共同基於傷害之犯意聯絡，由被告裴明海
    自隨身攜帶背包內取出西瓜刀 2把，交由被告黎文橋、武俊
    英二人分持，被告丁光秀則以徒手方式，共同毆打告訴人郭
    志岳、黃仲華及李世川，致使告訴人郭志岳因而受有雙膝開
    放性傷口併髕骨開放性骨折及股四頭肌破裂及髕骨肌腱斷裂
    、右足開放性傷口併舟狀骨開放性骨折、右大腿撕裂傷、右
    前臂撕裂傷併伸肌斷裂、左胸壁撕裂傷、下巴裂傷等傷害，
    告訴人黃仲華受有右上臂撕裂傷3公分、左上臂撕裂傷8公分
    之傷害，告訴人李世川則受有頭部鈍傷之傷害，因認被告黎
    文橋、丁光秀、裴明海及武俊英係共同涉犯刑法第277條第1
    項之傷害罪嫌等語。
二、按告訴乃論之罪，告訴人於第一審辯論終結前，得撤回其告
    訴；告訴經撤回者，應諭知不受理之判決，刑事訴訟法第23
    8條第1項、第303條第3款分別定有明文。
三、查告訴人郭志岳、黃仲華及李世川告訴被告黎文橋、丁光秀
    、裴明海及武俊英傷害案件，起訴書認被告黎文橋、丁光秀
    、裴明海、武俊英所為，係共同犯刑法第277條第1項之傷害
    罪，依同法第 287條前段之規定，須告訴乃論。茲據告訴人
    郭志岳、黃仲華及李世川業於100年8月11日具狀撤回對被告
    黎文橋、丁光秀、裴明海及武俊英之告訴，此有聲請撤回告
    訴狀附卷可憑，揆諸前開說明，本件爰不經言詞辯論，逕為
    諭知不受理之判決。
據上論斷，應依刑事訴訟法第303條第3款、第307條，判決如主
文。
中    華    民    國    100    年    9    月     5    日
                  刑事第十七庭  法  官  劉正偉
上列正本證明與原本無異。
如不服本判決，應於判決送達後10日內敘明上訴理由，向本院提
出上訴狀 (應附繕本) ，上訴於臺灣高等法院。其未敘述上訴理
由者，應於上訴期間屆滿後20日內向本院補提理由書「切勿逕送
上級法院」。
                                書記官  陳慧津
中    華    民    國   100    年    9     月    5     日